臺灣板橋地方法院刑事判決　　　　　　　96年度易字第1067號
公　訴　人　臺灣板橋地方法院檢察署檢察官
被　　　告　丙○○
　　　　　　　　　　（
上列被告因竊盜案件，經檢察官提起公訴（96年度偵字第8253號
），經本院裁定進行簡式審判程序，判決如下：
    主  文
丙○○踰越安全設備竊盜，累犯，處有期徒刑柒月；又踰越安全
設備竊盜，累犯，處有期徒刑柒月；又踰越安全設備竊盜，累犯
，處有期徒刑柒月；又攜帶兇器，踰越安全設備竊盜，累犯，處
有期徒刑捌月；又踰越安全設備竊盜，累犯，處有期徒刑柒月；
又攜帶兇器，踰越安全設備竊盜，累犯，處有期徒刑壹年，扣案
多功能鉗子壹支，沒收。應執行有期徒刑貳年拾月，扣案多功能
鉗子壹支，沒收。
    事  實
一、丙○○曾因竊盜案件，於民國（下同）90年10月8 日，經臺
    灣臺北地方法院以90年度簡字第3384號刑事簡易判決判處拘
    役20日，90年11月8 日判決確定；又因竊盜案件，於91年6
    月28日，經臺灣臺北地方法院以91年度易字第711 號刑事判
    決判處有期徒刑10月，91年8 月2 日判決確定；又因竊盜案
    件，於91年7 月30日，經本院以91年度易字第1735號刑事判
    決判處有期徒刑1 年6 月，91年9 月30日判決確定；又因違
    反毒品危害防制條例案件，於91年9 月24日，經本院以91年
    度訴字第1292號刑事判決判處有期徒刑8 月、4 月，應執行
    有期徒刑10月，91年10月24日判決確定。上開罪刑（有期徒
    刑部分），嗣於91年12月12日，經本院以91年度聲字第2322
    號裁定應執行有期徒刑3 年確定，刑期起算日期為91年12月
    25 日 ，指揮書原載執行完畢日期為95年1 月13日，縮刑期
    滿日期為94年10月25日，94年7 月8 日縮短刑期假釋，接續
    執行前開拘役刑部分，94年10月24日保護管束期滿，假釋未
    經撤銷，以已執行完畢論。詎其仍不知悔悟，竟意圖為自己
    不法之所有，於如附表所示之時間、地點，方式竊取庚○○
    、乙○○、甲○○、辛○○、丁○○及戊○○等人如附表所
    示之財物得手，並將竊得之金飾售予不知情之上昇當舖負責
    人謝義松，另透過跳蚤雜誌刊登之銷售管道，將所竊得之筆
    記型電腦、數位相機、手錶售與不知情之不詳姓名之人，現
    金則供己花用。嗣於96年4 月11日7 時20分許，丙○○於行
    竊得手後（如附表編號6 所示）逃離時，為戊○○查覺，乃
    報警處理。迨同日7 時30分許，為警於臺北縣板橋市○○路
    65巷8 弄22號防火巷內逮捕，並當場自丙○○身上起獲供犯
    罪（如附表編號6 所示）所用之多功能鉗子1 支及所竊取之
    財物新臺幣1,100 元（業由戊○○領回）。而丙○○於有偵
    查權限之機關及公務員發覺其所為如附表編號1 至編號5 所
    示之加重竊盜犯行前，即向承辦之警員自承該等犯行，並接
    受裁判。
二、案經丙○○自首（如附表編號1 至編號5 所示部分）及庚○○、乙○○、甲○○、辛○○、丁○○及戊○○訴由臺北縣
    政府警察局板橋分局移送臺灣板橋地方法院檢察署檢察官偵
    查起訴。
    理  由
一、按依刑事訴訟法第284 條之1 之規定，除簡式審判程序及簡
    易程序及第376 條第1 款、第2 款所列之罪之案件外，第一
    審應行合議審判，復依同法第273 條之1 第1 項之規定，除
    被告所犯為死刑、無期徒刑、最輕本刑為三年以上有期徒刑
    之罪或高等法院管轄第一審案件者外，於第一次審判期日前
    之準備程序進行中，被告先就被訴事實為有罪之陳述時，審
    判長得告知被告簡式審判程序之旨，並聽取當事人、代理人
    、辯護人及輔佐人之意見後，裁定進行簡式審判程序。查被
    告丙○○所犯係死刑、無期徒刑、最輕本刑為三年以上有期
    徒刑以外之罪，其於準備程序中就被訴事實為有罪之陳述，
    經法官告知簡式審判程序之旨，並聽取公訴人、被告之意見
    後，業經本院依上開規定裁定進行簡式審判程序，合先敘明
    。
二、上開犯罪事實，業據被告丙○○迭於警詢、檢察官偵查及本
    院審理中坦承不諱，核與告訴人庚○○、乙○○、甲○○、
    辛○○、丁○○及戊○○及證人謝義松於警詢中之指（證）
    訴相符，復有被害人戊○○出具之贓物認領保管單1 紙、證
    人謝義松提出之金飾買入登記簿3 紙、被告供述竊盜過程之
    照片22幀（見臺灣板橋地方法院檢察署96年度偵字第8253號
    卷第32頁、第34頁至第36頁、第39頁至第51頁）附卷足憑及
    多功能鉗子1 支扣案足資佐證。從而，本案事證已臻明確，
    被告犯行洵堪認定，自應依法論科。
三、按刑法第321 條第1 項第3 款之攜帶兇器竊盜罪，係以行為
    人攜帶兇器竊盜為其加重條件，此所謂兇器，其種類並無限
    制，凡客觀上足對人之生命、身體、安全構成威脅，具有危
    險性之兇器均屬之，且祇須行竊時攜帶此種具有危險性之兇
    器為已足，並不以攜帶之初有行兇之意圖為必要。被告於為
    如附表編號4 所示犯行所攜帶之菜刀1 支及為如附表編號6
    所示犯行時所攜帶之多功能鉗子1 支，均為金屬材質，質地
    堅硬，且甚尖銳，顯均為具有危險性之兇器（參照最高法院
    79年台上字第5253號判例意旨）。核被告丙○○所為如附表
    編號1 至編號3 、編號5 所示之犯行，均係犯刑法第321 條
    第1 項第2 款之踰越安全設備竊盜罪，又其所為如附表編號
    4 、編號6 所示之犯行，則均係犯刑法第321 條第1 項第3
    款、第2 款之攜帶兇器，踰越安全設備竊盜罪〈參照臺灣高
    等法院暨所屬法院88年法律座談會刑事類提案第12號研討結
    果〉（起訴書漏未敘及攜帶兇器之事實致未引用刑法第321
    條第1 項第3 款，惟業據檢察官更正－見本院96年5 月8 日
    審判筆錄）。又被告犯如附表編號6 所示之加重竊盜罪行經
    警逮捕後，於有偵查權限之機關及公務員發覺其所為如附表
    編號1 至編號5 所示之加重竊盜犯行前，即向承辦之警員自
    承該等犯行，並接受裁判，此觀被告之警詢筆錄及偵查卷宗
    自明，核與刑法第62條關於自首之規定相符，爰依法就該等
    犯行減輕其刑。被告所犯上開加重竊盜犯行，犯意各別，行
    為互異，侵害數不同之被害人之法益，自應分論併罰。查被
    告曾因竊盜案件，於91年6 月28日，經臺灣臺北地方法院以
    91年度易字第711 號刑事判決判處有期徒刑10月，91年8 月
    2 日判決確定；又因竊盜案件，於91年7 月30日，經本院以
    91年度易字第1735號刑事判決判處有期徒刑1 年6 月，91年
    9 月30日判決確定；又因違反毒品危害防制條例案件，於91
    年9 月24日，經本院以91年度訴字第1292號刑事判決判處有
    期徒刑8 月、4 月，應執行有期徒刑10月，91年10月24日判
    決確定。上開罪刑，嗣於91年12月12日，經本院以91年度聲
    字第2322號裁定應執行有期徒刑3 年確定，刑期起算日期為
    91年12月25日，指揮書原載執行完畢日期為95年1 月13日，
    縮刑期滿日期為94年10月25日，94年7 月8 日縮短刑期假釋
    ，94年10月24日保護管束期滿，假釋未經撤銷，以已執行完
    畢論，此有臺灣高等法院被告前案紀錄表1 份在卷可稽，其
    於5 年內故意再犯有期徒刑以上本案之罪，應依刑法第47條
    第1 項之規定論以累犯，並依法加重其刑。前開刑之加重、
    減輕，並依刑法第71條第1 項之規定，先加後減之。爰審酌
    被告年輕力富，竟不思正常工作以取得錢財，因貪圖一己之
    私利而為本案犯行之犯罪動機、目的、手段、所生危害非輕
    及其品行、智識程度、犯罪後之態度等一切情狀，各量處如
    主文所示之刑，並定其應執行之刑，以資懲儆（至於檢察官
    就被告所為如附表編號1 至編號3 、編號5 所示犯行各求處
    有期徒刑1 年，就被告所為如附表編號4 、編號6 所示犯行
    各求處有期徒刑1 年2 月，本院審酌前開情狀，認該等求刑
    尚嫌過重）。
四、扣案多功能鉗子1 支，係供被告為本案（如附表編號6 所示
    ）犯罪所用之物，且係被告所有，業據其供明無訛，爰依刑
    法第38條第1 項第2 款之規定宣告沒收；至於被告犯如附表
    編號4 之犯行時所持菜刀1 支，因非被告所有，業為被告所
    供明，且有照片足資佐證，堪認屬實，復非屬違禁物，故不
    予宣告沒收，附此敘明。
據上論斷，應依刑事訴訟法第273 條之1 第1 項、第299 條第1
項前段，刑法第321 條第1 項第2 款、第3 款、第62條前段、第
51條第5 款、第38條第1 項第2 款，判決如主文。
本案經檢察官己○○到庭執行職務。
中　　華　　民　　國　　96　　年　　5 　　月　　22　　日
                  刑事第十五庭  法  官  陳鴻清
以上正本證明與原本無異。
如不服本判決，應於判決送達後10日內，向本院提出上訴狀（應
附繕本），上訴臺灣高等法院。
                                書記官  莊川億
中　　華　　民　　國　　96　　年　　5 　　月　　22　　日
附錄本案論罪科刑法條全文：
刑法第321 條：
犯竊盜罪而有左列情形之一者，處六月以上、五年以下有期徒刑
：
一、於夜間侵入住宅或有人居住之建築物、船艦或隱匿其內而犯
    之者。
二、毀越門扇、牆垣或其他安全設備而犯之者。
三、攜帶兇器而犯之者。
四、結夥三人以上而犯之者。
五、乘火災、水災或其他災害之際而犯之者。
六、在車站或埠頭而犯之者。
前項之未遂犯罰之。
附表：
┌──┬────┬─────┬───┬────┬──────┐
│編號│  時間  │ 地點     │被害人│失竊財物│竊盜方式    │
├──┼────┼─────┼───┼────┼──────┤
│  1 │96年1 月│臺北縣板橋│庚○○│手錶1 只│自未上鎖之後│
│    │31日7 時│市○○路65│      │、項鍊2 │陽台鐵窗攀爬│
│    │餘（日間│巷49號2 樓│      │條、新臺│侵入住宅內竊│
│    │）      │          │      │幣（下同│取財物      │
│    │        │          │      │）3,500 │            │
│    │        │          │      │元      │            │
│    │        │          │      │        │            │
├──┼────┼─────┼───┼────┼──────┤
│  2 │96年1 月│臺北縣板橋│乙○○│筆記型電│自未上鎖之後│
│    │31日7 時│市○○路65│      │腦1 部、│陽台鐵窗攀爬│
│    │20分許（│巷47號2 樓│      │現金10萬│侵入住宅內竊│
│    │日間）  │          │      │元      │取財物      │
├──┼────┼─────┼───┼────┼──────┤
│  3 │96年2 月│臺北縣板橋│甲○○│筆記型電│自相鄰建物攀│
│    │1 日10時│市○○○路│      │腦1 部、│爬自未鎖之浴│
│    │許（日間│156 巷8 號│      │數位相機│室窗戶侵入住│
│    │）      │          │      │1 臺、手│宅內竊取財物│
│    │        │          │      │機2 具、│            │
│    │        │          │      │現金11萬│            │
│    │        │          │      │元、提款│            │
│    │        │          │      │卡1 張、│            │
│    │        │          │      │鑽戒5 只│            │
│    │        │          │      │、金塊1 │            │
│    │        │          │      │塊、金項│            │
│    │        │          │      │鍊3 條  │            │
├──┼────┼─────┼───┼────┼──────┤
│  4 │96年3 月│臺北縣板橋│辛○○│現金2,00│自未上鎖之後│
│    │25日6 時│市○○路93│      │0 元    │陽台鐵窗攀爬│
│    │餘（日間│巷7 號    │      │        │侵入住宅內，│
│    │）      │          │      │        │並持該處之菜│
│    │        │          │      │        │刀1 支，撬開│
│    │        │          │      │        │抽屜竊取財物│
├──┼────┼─────┼───┼────┼──────┤
│  5 │96年4 月│臺北縣板橋│丁○○│現金15,0│自未上鎖之後│
│    │9 日6 時│市○○路65│      │00元    │陽台鐵窗攀爬│
│    │餘（日間│巷8 弄7 號│      │        │侵入住宅內竊│
│    │）      │          │      │        │取財物      │
├──┼────┼─────┼───┼────┼──────┤
│  6 │96年4 月│臺北縣板橋│戊○○│現金1,10│攜帶多功能鉗│
│    │11日7 時│市○○路65│      │0 元    │子，自防火巷│
│    │20分許（│巷8 弄3 號│      │        │爬至2 樓，並│
│    │日間）  │2樓       │      │        │以該鉗子扭開│
│    │        │          │      │        │後陽台鐵窗上│
│    │        │          │      │        │纏繞之鐵絲後│
│    │        │          │      │        │攀爬侵入住宅│
│    │        │          │      │        │內竊取財物  │
└──┴────┴─────┴───┴────┴──────┘
